臺灣高等法院刑事判決　　　　　　　 100年度上易字第2220號
上　訴　人　臺灣桃園地方法院檢察署檢察官
被　　　告　SUN NATTA.
上列上訴人因被告賭博案件，不服臺灣桃園地方法院100年度簡
上字第319號，中華民國100年5月6日第一審判決（起訴案號：臺
灣桃園地方法院檢察署100年度偵字第5823號），提起上訴，本
院判決如下：
    主  文
上訴駁回。
    理  由
一、本案經本院審理結果，認第一審判決就被告SUN NATTAWADEE
    （中文姓名：孫雅婷）被訴犯刑法第266條第1項前段賭博罪
    嫌、第268條供給賭博場所及聚眾賭博罪嫌，應為無罪之諭
    知，經核並無不當，應予維持，並引用第一審判決書記載之
    證據及理由（如附件）。
二、上訴駁回之理由
(一)檢察官上訴意旨以下列各情指摘原判決不當：
  1.互核被告於原審之辯解及證人KAEWSUK PHAITHUN於審理中之
    證言，若被告並無經營泰國六合彩簽注站，在證人KAEWSUK
    PHAITHUN之前即有某人持簽注單請被告下注，而遭被告拒絕
    之情形下，證人KAEWSUK PHAITHUN應無可能會在同一天再執
    同一份簽注單（僅在另一面簽寫其他號碼）前往被告經營之
    小吃店詢問能否簽注。又倘被告只為個人簽注參考之用，並
    已挑選過數字後才填寫，為何連他人簽注之金額也要一併填
    寫在自己的估價單上？此顯與常情有違。況被告雖僅就「35
    3、335、533、35」該紙簽帳單填載部分數字及金額在NO.00
    9231估價單上，然此極有可能是下注者臨時決定更改下注組
    數所致，實難以遽認即為被告抄牌僅係做為自己簽賭之參考
    。
  2.本件雖無從就上開估價單，辨識原審判決所認簽注單上之泰
    文文字「w」及數字「49」乃簽注者之代碼，然如何確認下
    注者所簽注之號碼有無中獎，本由組頭自行決定辨識之方式
    ，並非必然可從簽單看出端倪，蓋一般會透過小吃店簽賭外
    國六合彩者，畢竟是少數或是與組頭熟識之人，倘若確實有
    中獎，自可拿原來之簽單與組頭確認即可。又一般賭博者之
    心態，雖有可能聽信他人對於中獎號碼之小道消息或建議，
    然衡情賭博者通常只會記錄聽聞之號碼，避免將來簽注時有
    所遺漏，鮮少有一併抄寫他人下注之金額。而觀諸本件NO.0
    09234估價單，被告除填載證人KAEWSUK PHAITHUN所持簽注
    單之號碼外，尚另將下注金額及下注倍數等資料依序填載，
    此與常情實有未合。復以卷附被告用供填載下注金額之估價
    單，日期填載100年2月16日之估價單多達4張，果若被告轉
    填上開數字是要供自己簽注參考用，何須分別填寫在不同之
    紙張，徒增傳真下注之不便？被告雖辯稱此乃因尚未確定要
    請在泰國之母親簽注號碼為何，故而分別填載不同之紙張上
    云云。然倘被告尚未決定簽注之號碼及金額，又何須多此一
    舉在NO.009229、009231、009232等3張估價單分別填載該簽
    單下注之總金額？由此益徵被告所辯均與常情不符，應屬卸
    責之詞。
  3.縱證人KAEWSUK PHAITHUN於審理中證述：被告有說沒有賣泰
    國六合彩，也不知道那邊可以買，被告只是說借她抄而已云
    云。然依證人KAEWSUK PHAITHUN於偵查中所供承，足以證明
    被告係在填載簽注號碼時即為警查獲。且證人KAEWSUK PHAI
    THUN與被告本係相識之同國人，在被告身陷刑事案件時，基
    於同鄉情誼而為有利被告之證述，乃人情之常，故證人KAEW
    SUK PHAITHUN於審理中之證述實難採信。
(二)惟查：
  1.按犯罪事實應依證據認定之，無證據不得認定犯罪事實，刑
    事訴訟法第154條第2項定有明文。且所謂認定犯罪事實之證
    據，係指足以認定被告確有犯罪行為之積極證據而言，苟未
    能發現相當證據，或證據不足為不利於被告事實之認定時，
    即應為有利於被告之認定，更不必有何有利之證據，亦不能
    以推測或擬制之方法，以為裁判基礎（最高法院29年度上字
    第3105號、40年度臺上字第86號、56年度臺上字第807號判
    例意旨可資參照）。
  2.查：(1)證人KAEWSUK PHAITHUN於警詢、偵查及原審審理時均
    迭否認係向被告下注，並一再證稱其友人給其一張簽注單請
    其幫忙下注，其係向被告詢問何處可簽注泰國六合彩，其將
    簽注單給被告看，被告也想下注該號碼，所以抄寫該號碼等
    情綦詳（偵查卷第8頁、第9頁、第42頁、原審100年度簡上
    字第319號卷第29頁、第30頁），而被告於警偵訊、原審及
    本院審理中亦均一再否認有前開起訴及上訴意旨所指之犯行
    ，則檢察官所舉證人KAEWSUK PHAITHUN及被告之供述證據，
    顯均不足為被告有起訴書及上訴意旨所指犯罪行為之積極證
    據。(2)又，被告於原審所辯：伊抄寫證人KAEWSUK PHAITHUN
    所持欲幫友人簽賭的號碼，係因伊看其買很多，想參考其號
    碼，且因有些號碼，伊不喜歡所以沒有抄錄；伊當時僅係抄
    寫號碼，尚未確定真的要傳真請伊母親幫伊下注，係因最後
    還要再選一次下注號碼，另估價單上2月15日那張，是伊要
    簽臺灣六合彩的等語，何以足以採信，業經原審互核證人KA
    EWSUK PHAITHUN之證言及被告之供述，並逐一比對偵查卷第
    18頁簽注單及扣案被告自承係其所有之估價單內所載各數字
    及英文，復佐以100年2月15日確係星期二，亦係臺灣六合彩
    欲開獎日等情，詳予論斷並闡述（詳原審100年度簡上字第
    319號判決書理由五之(一)至(四)），經核並未悖於論理法則，
    亦與一般經驗法則無違，益徵檢察官所舉之證據，不足為不
    利於被告之認定。
  3.檢察官前開上訴意旨所指：倘被告只為個人簽注參考之用，
    並已挑選過數字後才填寫，為何連他人簽注之金額也要一併
    填寫在自己的估價單上？被告除填載證人KAEWSUK PHAITHUN
    所持簽注單之號碼外，尚另將下注金額及下注倍數等資料依
    序填載，此與常情實有未合。果若被告轉填上開數字是要供
    自己簽注參考用，何須分別填寫在不同之紙張，徒增傳真下
    注之不便？何須多此一舉在NO.009229、009231、009232等3
    張估價單分別填載該簽單下注之總金額？證人KAEWSUKPHAIT
    HUN與被告本係相識之同國人，在被告身陷刑事案件時，基
    於同鄉情誼而為有利被告之證述，乃人情之常，故證人KAEW
    SUK PHAITHUN於審理中之證述實難採信云云，要屬推測或擬
    制之詞，揆諸前開最高法院判例意旨，自難以為認定被告犯
    罪事實之裁判基礎。
(三)綜上，檢察官上訴意旨，仍未提出其他積極證據證明被告有
    起訴意旨所指之犯罪事實，但憑己意指摘原判決不當，洵非
    可採，其上訴為無理由，應予駁回。
據上論結，應依刑事訴訟法第373條、第368條，判決如主文。
本案經檢察官侯名皇到庭執行職務。
中    華    民    國   100    年    11    月    8     日
                  刑事第九庭    審判長法  官 許仕楓
                                      法  官 劉興浪
                                      法  官 許必奇
以上正本證明與原本無異。
不得上訴。
                                      書記官 廖麗蓮
中    華    民    國   100    年    11    月    9     日